【裁判字號】    97,聲判,47
【裁判日期】    970808
【裁判案由】    聲請交付審判
【裁判全文】
臺灣板橋地方法院刑事裁定              97年度聲判字第47號
聲  請  人  甲○○
即  告訴人
代  理  人  曾郁榮律師
            鄒孟昇律師
被      告  乙○○
上列聲請人因被告詐欺等案件，不服臺灣高等法院檢察署九十七
年度上聲議字第二九三四號駁回再議之處分（原不起訴處分案號
：臺灣板橋地方法院檢察署九十七年度偵字第一０三四二號），
聲請交付審判，本院裁定如下：
    主  文
聲請駁回。
    理  由
一、聲請意旨如刑事交付審判聲請狀所示（如附件）。
二、按告訴人不服上級法院檢察署檢察長或檢察總長認再議為無
    理由而駁回之處分者，得於接受處分書後十日內委任律師提
    出理由狀，向該管第一審法院聲請交付審判，刑事訴訟法第
    二百五十八條之一第一項定有明文。本件聲請人即告訴人甲
    ○○告訴被告乙○○涉犯詐欺、侵占、背信等罪嫌，經臺灣
    板橋地方法院檢察署檢察官偵查後，於民國九十七年四月二
    十五日以九十七年度偵字第一０三四二號為不起訴處分，聲
    請人不服聲請再議，嗣經臺灣高等法院檢察署檢察長於九十
    七年六月五日以九十七年度上聲議字第二九三四號駁回再議
    之聲請，聲請人甲○○遂於九十七年六月十七日收受該處分
    書後，於九十七年六月二十四日委任律師提出理由狀，向本
    院聲請交付審判等情，業經本院依職權調取前揭檢察署偵查
    卷證核閱無誤，並有臺灣高等法院檢察署送達證書、聲請人
    所提刑事聲請狀上本院收狀戳在卷可稽，是聲請人之聲請程
    序合於首揭規定，先予敘明。
三、次按交付審判制之立法意旨，係對於檢察官不起訴或緩起訴
    裁量權制衡之一種外部監督機制，法院僅在就檢察官所為不
    起訴或緩起訴之處分是否正確加以審查，以防止檢察機關濫
    權，依此立法精神，法院就聲請交付審判案件之審查，所謂
    「得為必要之調查」，其調查證據之範圍，自應以偵查中曾
    顯現之證據為限，不可就告訴人新提出之證據再為調查，亦
    不可蒐集偵查卷外之證據，否則將與刑事訴訟法第二百六十
    條之再行起訴規定混淆不清（臺灣高等法院九十一年四月二
    十五日第一次刑事庭庭長法律問題研究會議決議同此見解）
    。又法院裁定交付審判，即如同檢察官提起公訴使案件進入
    審判程序，是法院裁定交付審判之前提，必須偵查卷內所存
    證據已符合刑事訴訟法第二百五十一條第一項規定「足認被
    告有犯罪嫌疑」而檢察官應提起公訴之情形，亦即該案件已
    經跨越起訴門檻，否則，縱或法院對於檢察官所認定之基礎
    事實有不同之判斷，但如該案件仍須另行蒐證偵查始能判斷
    應否交付審判者，因交付審判審查制度並無如同再議救濟制
    度得為發回原檢察官續行偵查之設計，法院仍應依同法第二
    百五十八條之三第二項前段之規定，以聲請無理由而裁定駁
    回。復按事實之認定，應憑證據，如未能發現確實之證據，
    或證據不足以證明，自不能以推測或擬制之方法，以為裁判
    基礎（最高法院四十年台上字第八六號判例參照）；且得為
    訴訟上之證明者，無論為直接或間接證據，須客觀上於一般
    人均不致有所懷疑，而達於確信之程度者，始可據為有罪之
    認定，倘其證明尚未達於確信之程度，而有合理可疑存在時
    ，即難據以為被告之不利認定（最高法院八十年度台上字第
    五五三號判決參照）。
四、經查：
（一）聲請書以八十八年四月二十三日匯款至國泰世華銀行中和
      分行之金額為新臺幣（下同）二十萬八千二百九十六元，
      而非二十萬八千元，認為該金額是否為被告所歸還之金額
      仍不明，有繼續調查之必要，然該筆金額雖非一致，而被
      告確實於收受告訴人之投資款項後，於前述時間存入該帳
      戶，且告訴人於九十七年四月十四日之偵訊中亦自承：該
      筆款項非其所為等語，此有九十七年四月十四日之偵訊筆
      錄及國泰世華銀行中和分行交易明細資料表各一份附卷可
      參，是以，被告並無將該筆款項占為己有，並該當刑法第
      三百三十五條第一項侵占罪之構成要件。
（二）次查，聲請書以金額與換算股票之股價不符，進而以論理
      法則認為被告八十八年四月二十三日收受金額後，確實未
      代聲請人購買有價證券，然有關寶來證券股份有限公司辦
      理有價證券買賣，其業務憑證保存年限為五年，故於九十
      二年前之告訴人委託買賣有價證券帳戶相關資料已無保存
      等情，有九十七年三月二十八日（九七）寶經雙和字第０
      ３６０５號函附卷可稽。職是，本案尚無任何交易資料得
      足以佐證被告並未代聲請人購買有價證券，則告訴人僅以
      股價推算情事臆測被告有施行詐術使告訴人陷於錯誤行為
      ，自待商榷。
（三）末查，聲請書又謂於八十八年四月二十八日，以「有摺提
      現」之方式提領二十二萬二千一十四元，該筆金額有可能
      係被告利用持有聲請人印章期間，先於取款憑條上蓋印後
      ，再將印章歸還給聲請人，並持該取款憑條及存摺盜領該
      筆金額，然聲請人所載之盜領方式，遍查偵查卷證並無何
      積極證據足可憑稽，故告訴人指訴被告有盜領該筆金額乙
      情，尚難以證明，仍不足認為被告有何業務侵占犯行。
五、綜上所述，原偵查、再議機關依偵查所得證據認被告犯罪嫌
    疑不足，而先後為不起訴處分及再議駁回處分，核無不合；
    聲請人猶執陳詞，指摘不起訴及駁回再議等處分為不當，聲
    請交付審判，非有理由，應予駁回。
據上論結，應依刑事訴訟法第二百五十八條之三第二項前段，裁
定如主文。
中    華    民    國    97    年    8     月    8     日
                  刑事第七庭  審判長法  官  胡堅勤
                                    法  官  李君豪
                                    法  官  吳佳穎
以上正本證明與原本無異。
本裁定不得抗告。
                                    書記官  梁宜庭
中    華    民    國    97    年    8     月    11    日


司法院資訊處製作；財團法人民間司法改革基金會備份。
